【裁判字號】    95,交易,147
【裁判日期】    951229
【裁判案由】    公共危險等
【裁判全文】
臺灣屏東地方法院刑事判決             95年度交易字第147號
公  訴  人  臺灣屏東地方法院檢察署檢察官
被      告  乙○○
上列被告因公共危險案件，經檢察官提起公訴（95年度偵字第59
63號），嗣因被告就被訴犯罪事實為有罪之陳述，並聽取當事人
之意見後，本院裁定改由受命法官獨任進行簡式審判程序並判決
如下：
    主  文
乙○○服用酒類，不能安全駕駛動力交通工具而駕駛，處有期徒
刑參月，如易科罰金，以新臺幣壹仟元，折算壹日。緩刑貳年。
    事  實
一、乙○○於民國95年8 月9 日17時許起至20時許止，在屏東縣
    恆春鎮○○里○○街上某飯店與友人飲用啤酒約3 、4 杯後
    ，已達無法安全駕駛程度，竟仍於同日晚上21時20分許，駕
    駛車牌號碼0158－KE號自用小客車，車上搭載陳惠玲等友人
    ，由該飯店出發，沿屏東縣恆春鎮○○路由北往南方向行駛
    ，欲至歐克山莊。嗣於同日21時45分許，行經船帆路台26線
    35.8公里處時，原應注意汽車在劃有分向限制線即雙黃線之
    路段，不得迴車，且汽車迴車前，應暫停並顯示左轉燈光或
    手勢，看清無來往車輛，始得迴轉，而依當時情形，夜間有
    照明、乾燥柏油路面無缺陷、視距良好亦無障礙物，又無不
    能注意之情事，竟疏於注意，因開過頭而貿然於該處跨越分
    向限制線而違規迴轉。適同一時、地，有陳俊雄駕駛車牌號
    碼5679－GQ號自用小客車，搭載其妻甲○○，沿船帆路由南
    往北方向行駛，由於乙○○前開疏失，致於迴轉至北向車道
    時，不慎追撞前方由陳俊雄駕駛之自用小客車車尾，致甲○
    ○因而受有頭部外傷合併腦震盪、右前額部紅腫、左頸部及
    左肩挫傷等傷害（過失傷害部分經撤回告訴）。詎乙○○於
    肇事後，雖留待警方前來處理，惟趁警方維持現場秩序不注
    意之際，搭乘友人之機車離開現場，幸路人發現後，告知警
    方駕車追趕，始於屏東縣恆春鎮○○路段將乙○○攔下帶回
    現場，並於同日22時31分許，在車禍現場測得乙○○呼氣所
    含酒精濃度達每公升0.35毫克，始查悉上情。
二、案經屏東縣警察局恆春分局報告臺灣屏東地方法院檢察署檢
    察官偵查起訴。
    理  由
一、本案被告乙○○所犯並非法定刑為死刑、無期徒刑或最輕本
    刑3 年以上有期徒刑之罪，亦非高等法院管轄第一審之案件
    ，而被告於本院準備程序中就被訴事實為有罪之陳述，本院
    合議庭乃裁定由受命法官獨任進行簡式審判程序。又簡式審
    判程序之證據調查，依刑事訴訟法第273 條之2 規定，不受
    同法第159 條第1 項審判外陳述排除之限制，再被告對於卷
    內之各項證據，亦不爭執證據能力，故卷內所列之各項證據
    ，自得作為證據，先予敘明。
二、訊據被告乙○○對於上開犯罪事實，業於警詢、偵查中及本
    院審理時坦承不諱，核與被害人甲○○、證人陳俊雄於警詢
    中指述情節相符，且經證人陳惠玲於偵查中證述甚詳，復有
    道路交通事故現場圖、道路交通事故調查報告表(一)、(二)、酒
    精測試紀錄表、測試觀察紀錄表、南門醫院診斷證明書、舉
    發違反道路交通管理事件通知單各1 張及現場照片14張附卷
    可稽。足見被告之自白應與事實相符，應可採信。次按汽車
    駕駛人飲酒後，其吐氣所含酒精濃度超過每公升0.25毫克者
    ，不得駕駛車輛，道路交通安全規則第114條第2款定有明文
    。又據醫學研究指出，呼出每公升中酒精濃度達0.25毫克以
    上時，將使駕駛者產生複雜之技巧障礙、駕駛能力變壞等行
    為表現，肇事比率比未飲酒時高2 倍，而在呼氣每公升酒精
    濃度達0.55毫克以上時，駕駛者將產生平衡感與判斷力障礙
    升高，肇事率比未飲酒時出10倍，若呼氣中酒精濃度達每公
    升1.50毫克時，將呈現呆滯木僵，而可能昏迷，此有酒精濃
    度與肇事率對照表一份附卷可憑。本件被告係於駕車後約1
    小時10分鐘始進行酒測，酒測值仍高達每公升0.35毫克，且
    其其酒後駕車，又疏於注意往來車輛而肇事，足認被告於飲
    酒後，已達不能安全駕駛動力交通工具之程度至為灼然。從
    而，本件事證明確，被告犯行堪以認定。
三、核被告乙○○所為，係犯刑法第185 條之3 之服用酒類不能
    安全駕駛動力交通工具而駕駛罪。爰審酌被告此次酒後駕駛
    汽車肇事，其酒精濃度尚非甚高，且其前無犯罪前科，有臺
    灣高等法院被告前案紀錄表可稽，其素行良好，又其犯罪後
    ，於本院準備程序中與被害人甲○○達成和解，賠償被害人
    新臺幣130,000 元，且自始坦承犯行，犯後態度良好等一切
    情狀，量處如所示之刑，並諭知易科罰金之折算標準。又被
    告前無因犯罪經法院判刑確定而入監執行之紀錄，已如前述
    ，本次因一時失慮，誤罹刑章，且酒精濃度不高，犯罪後已
    知悔悟，並與被害人達成和解，且向告訴人表示道歉，被害
    人也當庭表示同意給予被告緩刑，故本院認為其經此偵審程
    序及刑之宣告後，已知所警惕，應無再犯之虞，爰併諭知緩
    刑2 年，以啟自新。
據上論斷，應依刑事訴訟法第273 條之1 第1 項、第299 條第1
項前段，刑法第185 條之3 、第41條第1 項前段、第74條第1 項
第1 款，判決如主文。
本案經檢察官靳隆坤到庭執行職務。
中    華    民    國    95    年    12    月    29    日
                  刑事第四庭    法  官  王炳人
以上正本證明與原本無異。
如不服本判決應於收受本判決送達後十日內向本院提出上訴書狀，
其未敘述上訴理由者，並得於提起上訴後十日內向本院補提理由
書狀（均須按他造當事人之人數附繕本）「切勿逕送上級法院」
中    華    民    國    96    年    1    月      2    日
                                書記官  潘豐益
附錄本判決論罪科刑法條全文
刑法第185條之3：
服用毒品、麻醉藥品、酒類或其他相類之物，不能安全駕駛動力
交通工具而駕駛者，處1 年以下有期徒刑、拘役或3 萬元以下罰
金。


司法院資訊處製作；財團法人民間司法改革基金會備份。
